臺灣屏東地方法院民事裁定
111年度法字第12號
聲  請  人  財團法人屏東縣私立長青老人養護中心

法定代理人  楊永琦  
上列當事人聲請選任臨時董事事件，本院裁定如下：
    主  文
聲請駁回。 
聲請程序新臺幣1,000元費用由聲請人負擔。
    理  由
一、聲請意旨略稱：聲請人於民國104年10月17日召開第6屆第4
    次董事會，原任董事即第三人張沛然、曹新民、林正次、曹
    竹民、張沛芸、陳健、李其鸞、沈克芳（下稱張沛然等8人
    ），均於董事會中辭任董事，並選任顏仰光、柯淑惠、顏汝
    、呂田弘、張淑芬、白金玉、賀為國、潘永松(下稱顏仰光
    等8人)與楊永琦、龔兆福、邱東初為新任董事。惟該次選任
    董事行為，前經本院106年度訴字第700號判決該次選任董事
    行為無效，張沛然等8人聲明不服提起上訴，嗣經臺灣高等
    法院高雄高分院107年度上字第310號、最高法院109年度台
    上字第2848號判決駁回其上訴，而告確定；而顏仰光等8人
    對聲請人提起確認董事委任關係存在事件，亦經臺灣高等法
    院高雄高分院106年度重上字第47號判決廢棄第一審判決，
    駁回顏仰光等8人之訴，且經最高法院以111年台上字第855
    號裁定駁回顏仰光等8人上訴確定，顏仰光等8人已不具備再
    聲請人之董事身份。又聲請人目前董事僅餘3席，致董事會
    不能行使職權，且經主管機關屏東縣政府亦函請完成臨時董
    事選任事宜。是聲請人之董事會不能行使職權，已造成聲請
    人有受損害之虞。為此，爰依財團法人法第47條第2項規定
    ，聲請選任臨時董事等語。
二、按民間捐助之財團法人董事會不為或不能行使職權，致財團
    法人有受損害之虞時，法院因主管機關、檢察官或利害關係
    人之聲請，得選任一人以上之臨時董事，並指定其中一人為
    臨時董事長，代行董事會及董事長之職權。但不得為不利於
    財團法人之行為。財團法人法第47條第2項定有明文。其立
    法理由略以：民間捐助之財團法人董事會不為或不能行使職
    權，致財團法人有受損害之虞時，宜有處理機制，爰於第2
    項規定法院因主管機關、檢察官或利害關係人之聲請，得選
    任一人以上之臨時董事，並指定其中一人為臨時董事長，代
    行董事會及董事長之職權。本項選任臨時董事及指定臨時董
    事長之規定，與非訟事件法第64條有關臨時董事選任程序之
    規定不同，本項為非訟事件法第64條之特別規定，應優先適
    用等語。準此，得依財團法人法第47條第2項規定聲請選任
    臨時董事者，當僅限於主管機關、檢察官或利害關係人而已
    。財團法人自身並非該條所定主管機關及檢察官，固不待言
    ，財團法人之董事會為其內部機關，在解釋上，財團法人既
    非其內部機關董事會之利害關係人，亦非其自身之利害關係
    人，則財團法人法第47條第2項所謂利害關係人，應不包含
    財團法人自身，從而，財團法人自身應無聲請選任臨時董事
    之權利。查，本件聲請人以其自身為聲請人，主張其董事會
    不能行使職權，而聲請選任臨時董事，揆之前揭說明，於法
    尚有未合，應予駁回。
三、依非訟事件法第21條第1項前段，裁定如主文。　　
中　　華　　民　　國　　111 　年　　9 　　月　　22　　日
                  民事第二庭    法　官　俞亦軒
以上正本係照原本作成
如不服本裁定應於送達後10日內向本院提出抗告狀，並繳納抗告
費新臺幣1,000元。
中　　華　　民　　國　　111 　年　　9 　　月　　22　　日
　　　　　　　　　　　　　　　  書記官　鍾思賢